【裁判字號】    95,簡,1003
【裁判日期】    950412
【裁判案由】    詐欺
【裁判全文】
臺灣臺北地方法院刑事判決              95年度簡字第1003號
    公  訴  人  臺灣臺北地方法院檢察署檢察官
    被      告  乙○○
                        國民
                        15號.
上列被告因詐欺案件，經檢察官聲請簡易判決處刑（95年度偵字
第3304號），本院判決如下：
    主  文
乙○○幫助意圖為自己不法之所有，以詐術使人將本人之物交付
，累犯，處有期徒刑參月，如易科罰金，以參佰元折算壹日。
    事  實
一、乙○○前於89年間因施用毒品案件，經臺灣臺北地方法院89
    年易字第1015號判處有期徒5月確定，於民國90年1月9日易
    科罰金執行完畢。詎仍不知悔改，明知社會上之詐騙集團為
    掩飾其不法行徑，避免執法人員之追緝處罰，經常以他人存
    款帳戶作為詐騙被害人之匯款或轉帳收款帳戶，因此客觀上
    可以預見取得他人帳戶使用之行徑，常與實行財產犯罪有密
    切關連，提供自己帳戶供他人使用，為幫助他人實施詐欺犯
    行，逃避司法制裁之行為；竟仍基於幫助詐欺之未必故意，
    依據報紙刊登之廣告，於94年9月22日開戶當日，在不詳地
    點，將其所有於遠東國際商業銀行松山分行（下稱遠東銀行
    ）開立之帳號00000000000000號帳戶之存摺、提款卡、密碼
    等資料，以新臺幣（下同）1,000元的代價，販賣與真實姓
    名、年籍不詳之詐欺集團成員。俟該詐騙集團取得乙○○前
    揭帳戶後，即於94年10月2日（起訴書誤為9月底）先以電話
    向甲○○佯稱其獲得該公司第3獎，並同年10月5日謊稱其參
    加派彩成功，使甲○○陷於錯誤，依該詐騙集團指示，於同
    年10月6日下午2時20分匯款10萬元至乙○○所有上開遠東銀
    行帳戶內。
二、案經甲○○訴由臺北市政府警察局士林分局報請臺灣士林地
    方法院檢察署陳請臺灣高等法院檢察署檢察長核轉臺灣臺北
    地方法院檢察署檢察官偵查聲請簡易判決處刑。
    理  由
一、被告乙○○對於開立前揭遠東銀行帳戶，加以出售並交付存
    摺、提款卡、密碼予姓名年籍不詳之人之事實，業於偵查中
    坦承不諱，核與告訴人甲○○指述之內容相符，復有匯款單
    影本、遠東銀行松山分行（95）遠銀山字第14號函及附件被
    告00000000000000號帳戶申辦資料、遠東銀行000000000000
    00號帳戶94年10月4日至94年10月6日之交易明細乙紙在卷可
    稽，足認被告出於任意性之自白與事實相符，應可採信。按
    金融帳戶為個人理財之工具，申請開設金融帳戶並無任何特
    殊限制，眾所週知，一般民眾皆可以存入最低開戶金額之方
    式自由申請開戶，並得同時在不同金融機構申請多數存款帳
    戶使用。依一般人之社會生活經驗，倘係合法收入，本可自
    行向金融行庫開戶存放款項，而無使用他人帳戶之必要。足
    見不以自己名義申請開戶，反以其他方式向不特定人蒐集收
    購或借用他人帳戶使用之行為，其目的應係存放不法所得以
    規避檢警之查緝。而提供帳戶之人應能料及蒐集收購或借用
    帳戶之人，目的在於供不法詐騙份子用以詐使他人匯入款項
    後，再加以提領之用，被告為智識正常之成年人，衡情更應
    有此等合理之懷疑。被告將帳戶存摺、金融卡及密碼出售與
    不熟識之收購帳戶之人，雖辯稱並無詐欺故意，惟該等詐騙
    份子將被告出售之帳戶供作匯入及提領詐騙款項之用，則顯
    然不違反被告之本意，被告自有幫助詐欺取財之不確定故意
    甚明。本件事證明確，被告犯行足堪認定，應依法論科。
二、按刑法上之幫助犯，係指對於犯罪與正犯有共同之認識，而
    以幫助之意思，對於正犯資以助力，而未參與實施犯罪之行
    為者。是以如未參與實施犯罪構成要件之行為，而係出於幫
    助之意思提供助力，應屬幫助犯。核被告所為，係犯刑法第
    30條第1項、第339條第1項詐欺取財罪之幫助犯，依刑法第
    30條第2項之規定，按正犯之刑減輕之。查被告前有如犯罪
    事實欄所載之前案及執行紀錄之事實，有臺灣高等法院被告
    前案紀錄表在卷可按，其於有期徒刑執行完畢後，5年內再
    犯本件有期徒刑以上之罪，為累犯，應依刑法第47條加重其
    刑，並依法先加後減之。爰審酌被告貪圖小利之犯罪動機、
    提供帳戶之犯罪手段、被害人所遭詐騙之財物價值，及被告
    犯後坦認犯罪等一切情狀，量處如主文所示之刑，並諭知易
    科罰金之折算標準。
據上論斷，應依刑事訴訟法第449條第1項前段、第3項、刑法第
30條第1項前段、第2項、第339條第1項、第47條、第41條第1項
前段、罰金罰鍰提高標準條例第1條前段、第2條，逕以簡易判決
處刑如主文。
如不服本判決，應於判決送達後十日內向本院提出上訴狀。
中    華    民    國    95    年    4     月    12    日
                  刑事第七庭  法  官  梁耀鑌
上正本證明與原本無異。
                              書記官  張漪蕙
中    華    民    國    95    年    4     月    12    日
附錄本案論罪科刑法條全文
中華民國刑法第三百三十九條：
意圖為自己或第三人不法之所有，以詐術使人將本人或第三人之
物交付者，處五年以下有期徒刑、拘役或科或併科一千元以下罰
金。
以前項方法得財產上不法之利益或使第三人得之者，亦同。
前二項之未遂犯罰之。


司法院資訊處製作；財團法人民間司法改革基金會備份。
